臺灣臺南地方法院臺南簡易庭民事判決
110年度南簡字第366號
原      告  林契文
被      告  黃振昇


訴訟代理人  高孟廷
上列當事人間請求侵權行為損害賠償事件，經本院於民國110年8
月12日言詞辯論終結，判決如下：
    主      文
被告應給付原告新臺幣貳萬壹仟柒佰壹拾壹元，及自民國一一０
年一月二十三日起至清償日止，按週年利率百分之五計算之利息
。
原告其餘之訴駁回。
訴訟費用新臺幣壹仟柒佰柒拾元由被告負擔百分之十三，餘由原
告負擔。
本判決原告勝訴部分得假執行。但被告如以新臺幣貳萬壹仟柒佰
壹拾壹元為原告預供擔保後，得免為假執行。
    事實及理由
壹、程序部分：
    按訴狀送達後，原告不得將原訴變更或追加他訴。但擴張或
    減縮應受判決事項之聲明者，不在此限，民事訴訟法第255
    條第1項第3款定有明文。原告起訴原請求：被告應給付原告
    新臺幣（下同）165,160元，及自起訴狀繕本送達翌日起至
    清償日止，按年息百分之5計算之利息；嗣於本院審理時變
    更聲明為：被告應給付原告164,960元，及自起訴狀繕本送
    達翌日起至清償日止，按年息百分之5計算之利息（見本院
    卷第30頁），核屬減縮應受判決事項之聲明，揆諸前揭規定
    應予准許，合先敘明。
貳、實體部分：
一、原告起訴主張：被告於民國109年5月26日18時許，駕駛車牌
    號碼000-0000號自小貨車，沿國道8號高速公路自東向西方
    向行駛，途經該路段8公里處時，原應注意車前狀況，並隨
    時採取必要之安全措施，及汽車在同一車道行駛時，除擬超
    越前車外，後車與前車之間應保持隨時可以煞停之距離，而
    依當時天候陰、日間自然光線、柏油路面、路面濕潤、無缺
    陷、無障礙物、視距良好，客觀上並無不能注意之情事，竟
    疏未注意及此，因而追撞前方原告駕駛之車牌號碼000-0000
    號自小客車（下稱系爭交通事故），致原告受有左側前胸壁
    挫傷及左側肩膀挫傷之傷害。被告上開過失傷害行為，經臺
    灣臺南地方檢察署檢察官以109年度調偵字第2237號聲請簡
    易判決處刑書聲請簡易判決，本院以109年度交簡字第3314
    號刑事簡易判決處拘役10日確定。原告因被告上開過失傷害
    行為，受有下列損害：１、依據台南市立醫院診斷證明書記
    載，原告需休養2週，原告之月薪為75,000元至80,000元，
    受有工作薪資損失36,400元，２、車禍拖吊費用3,200元，３
    、醫療費用560元，４、被告於系爭交通事故發生至今從未表
    示道歉，並於仁德區公所調解時對原告叫囂，致原告心靈受
    創，原告所駕駛之車輛亦因系爭交通事故毀損不堪使用，而
    需貸款購車，增添每月之開銷，爰請求精神慰撫金125,000
    元。為此，依侵權行為損害賠償之法律關係提起本訴等語。
    並聲明：被告應給付原告164,960元，及自起訴狀繕本送達
    翌日起至清償日止，按年息百分之5計算之利息。
二、被告則以：對於刑事判決認定之事實不爭執，對於原告主張
    之拖吊費用及醫療費用不爭執。對於工作薪資損失部分，應
    以需要休養之天數為計算基準，精神慰撫金部分，希望本院
    以原告受傷程度為合理之判決等語，資為抗辯。並聲明：原
    告之訴駁回。
三、本院得心證之理由：
（一）原告主張：被告於109年5月26日18時許，駕駛車牌號碼00
      0-0000號自小貨車，沿國道8號高速公路自東向西方向行
      駛，途經該路段8公里處時，原應注意車前狀況，並隨時
      採取必要之安全措施，及汽車在同一車道行駛時，除擬超
      越前車外，後車與前車之間應保持隨時可以煞停之距離，
      而依當時天候陰、日間自然光線、柏油路面、路面濕潤、
      無缺陷、無障礙物、視距良好，客觀上並無不能注意之情
      事，竟疏未注意及此，因而追撞前方原告駕駛之車牌號碼
      000-0000號自小客車，致原告受有左側前胸壁挫傷及左側
      肩膀挫傷之傷害乙情，有道路交通事故現場圖、道路交通
      事故調查報告表（一）（二）、現場照片、台南市立醫院
      診斷證明書各1份附卷可稽（見內政部警政署國道公路警
      察局第四公路警察大隊109年9月23日國道警四刑字第1094
      005720號卷〈下稱警卷〉第21、29至33、43至45頁），且為
      被告所不爭執，堪認為真實。
（二）按汽車在同一車道行駛時，除擬超越前車外，後車與前車
      之間應保持隨時可以煞停之距離，不得任意以迫近或其他
      方式，迫使前車讓道；汽車行駛時，駕駛人應注意車前狀
      況及兩車並行之間隔，並隨時採取必要之安全措施，不得
      在道路上蛇行，或以其他危險方式駕車，道路交通安全規
      則第94條第1項、第3項定有明文。查被告駕車途經上揭肇
      事地，自應注意遵守上述道路交通安全規定，且當時天候
      陰、日間自然光線、柏油路面、路面濕潤、無缺陷、無障
      礙物、視距良好等情，有上揭道路交通事故調查報告表（
      一）1份附卷可查（見警卷第29頁），是其並無不能注意
      之情事，竟疏於注意，未與前車之間保持隨時可以煞停之
      距離，且未注意車前狀況，駕車自後追撞原告之車輛，致
      使原告受有上揭傷害，被告之駕駛行為顯有應注意能注意
      而不注意之過失，又被告上開過失傷害行為亦經本院以10
      9年度交簡字第3314號刑事簡易判決處拘役10日確定，業
      經本院調閱上開刑事案卷無誤；據上，益徵被告駕車行為
      確有過失，且被告上揭過失行為與原告所受傷害結果間，
      具有相當因果關係，應堪認定。從而，被告自應負損害賠
      償責任。
（三）次按因故意或過失，不法侵害他人之權利者，負損害賠償
      責任；汽車、機車或其他非依軌道行駛之動力車輛，在使
      用中加損害於他人者，駕駛人應賠償因此所生之損害；不
      法侵害他人之身體或健康者，對於被害人因此喪失或減少
      勞動能力或增加生活上之需要時，應負損害賠償責任；不
      法侵害他人之身體、健康、名譽、自由、信用、隱私、貞
      操，或不法侵害其他人格法益而情節重大者，被害人雖非
      財產上之損害，亦得請求賠償相當之金額，民法第184條
      第1項前段、第191條之2前段、第193條第1項、第195條第
      1項前段分別定有明文。另按民事訴訟如係由原告主張權
      利者，應先由原告負舉證之責，若原告先不能舉證，以證
      實自己主張之事實為真實，則被告就其抗辯事實即令不能
      舉證，或其所舉證據尚有疵累，亦應駁回原告之請求。茲
      就原告上揭請求賠償是否准許，分述如下：
  １、醫療費用部分：
      原告主張其因系爭交通事故受有醫療費用560元之損害乙
      節，業據其提出台南市立醫院診斷證明書、門診費用收據
      各1紙為證（見本院110年度南司簡調字第57號卷〈下稱本
      院南司簡調卷〉第29至31頁、本院卷第18、19頁），並為
      被告所不爭執（見本院卷第16頁反面），是原告請求被告
      賠償醫療費用560元，洵屬有據。
  ２、工作收入損失部分：
      原告主張：其因系爭交通事故造成上開傷勢需休養2週，
      依其月薪75,000元至80,000元為基準計算，受有工作薪資
      損失36,400元云云，固提出台南市立醫院診斷證明書為據
      （見本院卷第18頁），而被告對於原告主張其受有工作損
      失乙節雖不爭執，但辯陳應以原告實際需要休養之天數為
      依據；查關於原告於受傷期間是否有請假，請假期間公司
      是否有支薪乙節，經本院函詢訴外人台灣大福高科技設備
      股份有限公司（下稱台灣大福高公司），該公司回復本院
      謂：原告109年薪資為月薪79,500元，自109年5月27至29
      日申請職災公傷假共3日，請假期間公司給付薪資等同金
      額7,951元，此為職業災害工資補償性質等語，有台灣大
      福高科技設備股份有限公司110年6月24日(110)人字第000
      -0000號函可證（見本院卷第25頁）。依上揭函文內容可
      知原告僅請假3天休養，則應認原告因本件車禍實際上僅 
      需請假3日休養，則其自應受有3日薪資7,951元之損害，
      至台灣大福高公司雖仍支付該3日薪資，然該薪資乃係該
      公司依勞動基準法第59條規定給予原告之薪資補償，而勞
      動基準法第59條第1項第2款規定補償工資之目的在保護受
      僱人，非在減免損害賠償義務人之責任，故原告因系爭車
      禍事故受傷無法工作而未領得工資之損害，自不因雇主有
      依勞基法第59條第1項第2款規定補償工資7,951元予原告
      ，即認原告無法工作之工資損害已獲彌補而不存在，被告
      自應對此仍負賠償責任。從而，原告以系爭交通事故所受
      傷害致無法工作為由，請求賠償7,951元之薪資損失，自
      屬有憑，逾上開金額之請求，並無理由。
　３、車輛拖吊費用部分：原告主張其所有自小客車因本件交通
      事故受有拖車費用3,200元之損害，並提出國道小型車拖
      救服務契約三聯單為證（見本院南司簡調卷第33頁），且
      被告對該部分亦不爭執（見本院卷第16頁反面），原告此
      部分主張，堪可認定，其請求被告賠償3,200元，自應准
      之。
　４、另按慰藉金之賠償須以人格權遭遇侵害，使精神上受有痛
      苦為必要，其核給之標準固與財產上損害之計算不同，然
      非不可斟酌雙方身分資力與加害程度，及其他各種情形核
      定相當之數額（最高法院51年度臺上字第223號判例要旨
      參照）。又非財產上損害之慰撫金數額，究竟若干為適當
      ，應斟酌兩造身分、地位及經濟狀況，俾為審判之依據（
      最高法院86年度臺上字第511號判決要旨參照）。查原告
      因系爭交通事故受有左側前胸壁挫傷及左側肩膀挫傷之傷
      害，致原告精神上受有相當程度之痛苦，是原告依據民法
      第195條之規定請求被告賠償其非財產上之損害，即屬有
      據。本院審酌原告大學畢業，職業為科技公司副理，月收
      入約7萬5至8萬元，107、108年度之所得分別為1,187,784
      元、1,251,853元，名下有不動產4筆、投資4筆；被告係
      高中畢業，職業為受僱搬送魚貨，月收入約3、4萬元，10
      7、108年度之所得分別為0元、8,409元，名下無財產等情
      ，業經兩造於本院審理時陳述明確（見本院卷第16頁反面
      ），並有本院依職權調取兩造稅務電子閘門財產所得調件
      明細表各1份附卷可考（置卷外），是考量原告因本件事
      故所受傷害，復斟酌兩造上開身分、地位、經濟狀況，認
      原告請求被告賠償精神上損害10,000元，係屬有理，應予
      准許。
四、綜上所述，原告本於侵權行為之法律關係，請求被告賠償21
    ,711元（計算式：560＋7,951＋3,200＋10,000＝21,711元），
    及自起訴狀繕本送達翌日即110年1月23日起至清償日止，按
    年息百分之5計算之利息，為有理由，應予准許；逾此範圍
    之請求，則無理由，應予駁回。
五、本件事證已臻明確，兩造其餘攻擊、防禦方法及舉證，經本
    院審酌後，認對於判決結果均無影響，爰不一一論述，併此
    指明。
六、末按法院為終局判決時，應依職權為訴訟費用之裁判；各當
    事人一部勝訴、一部敗訴者，其訴訟費用，由法院酌量情形
    ，命兩造以比例分擔或命一造負擔，或命兩造各自負擔其支
    出之訴訟費用，民事訴訟法第87條第1項、第79條分別定有
    明文。查本件訴訟費用為1,770元，爰依兩造勝敗之結果，
    依職權確定如主文第3項所示。
七、本判決原告勝訴部分係就民事訴訟法第427條第1項所定適用
    簡易程序所為被告敗訴之判決，依同法第389條第1項第3款
    之規定，應依職權宣告假執行；併依同法第392條第2項規定
    ，依職權宣告被告如預供擔保後，得免為假執行。
據上論結，本件原告之訴為一部有理由，一部無理由，依民事訴
訟法第436條第2項、第79條、第87條第1項、第389條第1項第3款
、第392條第2項，判決如主文。
中　　華　　民　　國　　110 　年　　8 　　月　　31　　日
                  臺灣臺南地方法院臺南簡易庭
            　　                  法  官  王參和 
以上正本係照原本作成。
如不服本判決，應於送達後20日內，向本院提出上訴狀並表明上
訴理由，如於本判決宣示後送達前提起上訴者，應於判決送達後
20日內補提上訴理由書（須附繕本）。
如委任律師提起上訴者，應一併繳納上訴審裁判費。
中　　華　　民　　國　　110 　年　　9 　　月　　1 　　日
                                  書記官  程伊妝